臺灣臺北地方法院民事簡易判決
110年度店簡字第1075號
原      告
即反訴被告  陳吳銘  
訴訟代理人  郭以廷律師
被      告
即反訴原告  吳志文  
上列當事人間請求損害賠償等事件，本院於民國111年5月12日言
詞辯論終結，本院判決如下：
    主      文
原告之訴及假執行之聲請均駁回。
訴訟費用由原告負擔。
反訴被告應給付反訴原告新臺幣壹拾參萬參仟壹佰陸拾柒元，及
自民國一百十一年一月二十六日起至清償日止，按週年利率百分
之五計算利息。
反訴原告其餘之訴駁回。 
反訴訴訟費用由反訴被告負擔百分之七十一，餘由反訴原告負擔
 。
本判決反訴原告勝訴部分得假執行；但反訴被告如以新臺幣壹拾
參萬參仟壹佰陸拾柒元預供擔保，得免為假執行。
    事實及理由
壹、程序事項
一、按訴狀送達後，原告不得將原訴變更或追加他訴，但請求之
    基礎事實同一、擴張或減縮應受判決事項之聲明者，不在此
    限，民事訴訟法第255條第1項第2、3款定有明文。查原告起
    訴時第一項聲明：被告應給付原告新臺幣（下同）404,000
    元及自起訴狀繕本送達之翌日起至清償日止，按週年利率5％
    計算之利息（見本院卷第9頁）。嗣民國110年1月21日具狀
    到院主張擴張如附表編號2所示營業損失金額，追加請求返
    還如附表編號3所示押租金等語，遂變更其上聲明本金部分
    為：被告應給付原告480,867元等語（見本院卷第179至183
    頁）。核與前揭規定相符，應予准許。
二、按被告於言詞辯論終結前，得在本訴繫屬之法院，對於原告
    及就訴訟標的必須合一確定之人提起反訴；反訴之標的，如
    專屬他法院管轄，或與本訴之標的及其防禦方法不相牽連者
    ，不得提起，民事訴訟法第259條、第260條第1項定有明文
    。查原告即反訴被告起訴係依兩造間租賃契約，請求被告即
    反訴原告損害賠償及返還押租金；被告即反訴原告則請求原
    告即反訴被告積欠租金等語（見本院卷第169至173頁）。其
    反訴標的法律關係所發生之原因，與本訴標的法律關係所發
    生之原因，均與兩造間租賃契約有關，彼此間之請求有重大
    關連，其提起反訴乃循上揭法律規定所為，應為法之所許。
貳、實體事項
一、原告主張：原告於民國（下同）105年7月24日向被告承租門
    牌新北市○○區○○路0段00號1樓（下稱系爭房屋）作為開設洗
    衣店之用，兩造簽訂房屋租賃契約書（下稱系爭租約），約
    定租金每季新臺幣（下同）47,000元，租期自105 年7 月24
    日至110年7月23日止，押租金47,000元，嗣於108月7月間，
    訴外人游燦廷與其女兒游馥綺到店表示與被告有產權糾紛，
    致系爭租約屆至後伊無法在該處繼續經營洗衣店，爰請求被
    告賠償如附表所示金額等語，並聲明：如前變更後聲明所示
    ，併陳明願供擔保請准宣告假執行。
二、被告則以：系爭房屋為伊與兄即游燦廷共有，對原告洗衣店
    內張貼公告及招牌噴漆行為均其女游馥綺個人不法行為，原
    告洗衣店為開放空間且未設有專人駐店管理，上開行為不影
    響其使用等語置辯，並聲明：原告之訴駁回。
三、反訴原告主張：反訴被告自108年8月起僅給付約定租金半數
    ，迄系爭租約屆至時，尚有108,167元租金未付（47,000元÷
    3×23月÷2＝180,167元，元以下四捨五入，下同），並聲明：
    反訴被告應給付反訴原告180,167元及自反訴狀繕本送達翌
    日起至清償日止，按年息5％計算之利息。
四、反訴被告則以：對反訴原告主張積欠租金之事實不爭執，因
    系爭房屋有產權糾紛，給付租金半數係經兩造合意，待反訴
    原告取得所有權勝訴判決後一併補足，並聲明：反訴原告之
    訴駁回。
五、法院之判斷：
　㈠按當事人主張有利於己之事實者，就其事實有舉證之責任，
    民事訴訟法第277條前段定有明文。民事訴訟如係由原告主
    張權利者，應先由原告負舉證之責，若原告先不能舉證，以
    證實自己主張之事實為真實，則被告就其抗辯事實即令不能
    舉證，或其所舉證據尚有疵累，亦應駁回原告之請求（最高
    法院17年上字第917號民事判例意旨參照）。損害賠償之債
    ，以有損害之發生及有責任原因之事實，並二者之間，有相
    當因果關係為成立要件。故原告所主張損害賠償之債，如不
    合於此項成立要件者，即難謂有損害賠償請求權存在（最高
    法院48年臺上字第481號民事判例意旨參照）。查原告主張
    受有如附表編號1所示裝潢費用損害，惟據系爭租約第二條
    內容（見本院卷第25頁），是有約定存續期間之定期租賃契
    約，且系爭租約第21條約定，原告如欲續租，雙方應另簽訂
    書面新約等語（見本院卷第31頁），被告於110年7月23日期
    限屆滿前，已於110年2月23日發函告知原告稱：租約屆期後
    遷讓並交還房屋予本人等語，有臺北光華郵局第57號存證信
    函在卷可按（見本院卷第37至41頁），表明將不再續約並要
    求原告搬離，依民法第450條前段規定，租賃定有期限者，
    其租賃關係，於期限屆滿時消滅。承租人即原告應於租約屆
    滿時，即負有回復原狀返還房屋之義務，原告請求裝潢費即
    屬無據。
　㈡原告主張受有如附表編號2所示營業損失，提出游氏父女設置
    告示牌照片及於洗衣店招牌及鐵門上噴漆照片在卷（見本院
    卷第33至35、121至123頁），惟被告抗辯：上揭行為係游馥
    綺所為等情，提出游馥綺因毀棄損壞案件，經臺灣臺北地方
    檢察署檢察官提起公訴之110年度偵字第24318號起訴書、新
    北市政府警察局新店分局安康派出所受(處)理案件證明單在
    卷可按（見本院卷第147至149、161至165、18至187頁），
    復原告到庭不爭執，前揭行為既非被告所為，自與被告無涉
    ，原告主張被告賠償其損害，自屬無據。
　㈢按押租金之主要目的在於擔保承租人履行租賃債務，故租賃
    關係消滅後，承租人如有欠租或其他債務不履行時，其所交
    付之押租金，發生當然抵充之效力（最高法院87年臺上字第
    1631號判決意旨參照）。查反訴原告主張反訴被告尚欠租金
    180,167元等語，為反訴被告到庭不爭執，依系爭租約第5條
    約定押租保證金為47,000元（見本院卷第25頁），原告未繳
    納租金經以押租金抵充後，反訴被告尚應給付133,167元（1
    80,167元－47,000元＝133,167元），反訴原告逾此範圍請求
    ，即屬無據，又押租金既抵充完畢，原告請求返還47,000元
    亦無理由。至反訴被告抗辯：因系爭房屋產權糾紛，給付租
    金半數係經兩造合意等語，並舉證人周文斌到庭為證，有本
    院111年3月22日言詞辯論筆錄在卷可按（見本院卷第203至2
    05頁），惟前揭證述為反訴原告在庭否認，況證人為原告受
    僱人，在原告開設洗衣店擔任店長職務，與本件訴訟有利害
    關係，不無偏頗之虞，其證言尚難盡信。因租賃契約之成立
    ，不以租賃物為出租人所有為必要（民法第421條參照），
    系爭租約於110年7月23日期限屆至乙節，為兩造到庭不爭執
    ，兩造為系爭房屋租賃契約之當事人，反訴被告有依約定支
    付租金之義務（民法第439條參照），此部分抗辯自不足採
    。
六、綜上所述，本訴原告依侵權行為約法律關係，請求被告給付
    480,867元及法定遲延利息等語為有理由，應予駁回，其假
    執行之聲請失所附麗併予駁回。反訴原告請求反訴被告給付
    133,167元及自反訴狀繕本送達翌日即111年1月26日（見本
    院卷第177頁）起至清償日止，按年息5％計算之利息，為有
    理由，應予准許，逾此部分，則無理由。
七、本件事證已臻明確，兩造其餘攻擊防禦方法，於本判決結果
    不生影響，爰不一一論述，併此敘明。　
八、本件反訴原告勝訴部分，係就民事訴訟法第427條第1項訴訟
    適用簡易程序所為反訴被告敗訴之判決，依同法第389條第1
    項第3款規定，應依職權宣告假執行，並依同法第436條第2
    項適用第392條第2項規定，依職權宣告反訴被告如預供擔保
    ，得免為假執行。　　
九、訴訟費用負擔之依據：本訴部分為民事訴訟法78條，反訴部
    分為民事訴訟法79條。
中　　華　　民　　國　　111 　年　　6 　　月　　17　　日
                  臺灣臺北地方法院新店簡易庭
                              法  官  鄧德倩
上列正本證明與原本無異。
如不服本判決，應於判決送達後20日內向本庭提出上訴狀（須按
他造當事人之人數附繕本）；如委任律師提起上訴者，應一併繳
納上訴審裁判費。
中　　華　　民　　國　　111 　年　　6 　　月　　17　　日
                              書記官  張嘉崴
附表：原告請求項目及金額
編號   項目 金額（新臺幣） 原告提出資料   頁碼 1 裝潢費用 34萬元 估價單、托運單 第115至117、193至194－1頁 2 營業損失 販賣機每月營業收入28,000元（每天每臺平均營業額4,000元×7臺） 109年10月至110年6月洗衣店支出收入表 第119頁   洗衣店每月營業收入36,000元（每天每人平均營業額150元×30天×每天最低來客數8人） 同上 同上  小計 64,000元（28,000元＋36,000元）×44/30（自110年3月30日至同年5月12日，共計44日）＝93,867元   3 押租金 47,000元 房屋租賃契約書 第21至31頁  合計   480,867元